Inventaris van de stukken afkomstig van ambtenaren van het centraal bestuur tijdens de regering van Karel V gedeponeerd ter charterkamer van Holland
Nationaal Archief, Den Haag
- Stukken betreffende bijzondere onderwerpen.
  - Bemoeiingen van het Centraal Bestuur met de geschillen over de schulden tussen Utrecht, Gelre en Overijsel na 1528
    - Dagvaart te Kuilenburg, 1530
      - Brief van George Schenck van Tautenburch aan de gecommitteerden van de Keizer naar de dagvaart te Kuilenburg, om bij de gedeputeerden van Gelderland te protesteren tegen het beslag leggen op's Keizers Hof te Gietelo onder Voorst en het veer bij Hattem, toebehorende aan Tjaard van Burmania., 19 April 1530; 892; 1 stuk
      - Brief van Josse Aemsz. van der Burch aan de graaf van Hoochstraten, waarin verslag van zijn zending naar de hertog van Gelre wordt gedaan., 13 September 1530; 893; 1 stuk
      - Brieven van de landvoogdes aan Karel van Gelre en aan enige van de raden des Keizers in Utrecht, betreffende de lossing van in Gelderland gearresteerde goederen van Utrechtse burgers en de daarover te Kuilenburg gehouden dagvaart., 18 October 1530; 894; 1 stuk
      - Request van gedeputeerden van Utrecht op de dagvaart te Kuilenburg aan de graaf van Hoochstraten over de ongefundeerde processen der Geldersen., z.j. (1530); 895; 1 stuk
      - Memorie van de audiëncier Laurens du Blioul van punten van geschil tussen Utrecht en Gelre, te behandelen op de dagvaart te Kuilenburg., z.j. (1530); 896; 1 stuk
      - Request van de weduwe van Willem Morren aan de magistraat van Kampen om voorspraak bij de Keizerlijke commissarissen om haar te helpen terug te verkrijgen haar door de hertog van Gelre in beslag genomen goederen onder Doomspijk., z.j. (ca. 1530); 897; 1 stuk
      - Concept van een tractaat met Karel van Gelre betreffende de wederzijdse vorderingen., 1530; 898; 1 stuk
    - Moeilijkheden na de dagvaart te Kuilenburg.
      - Brief van de gedeputeerden van de Keizer bij de hertog van Gelre aan de luitenant-stadhouder van Utrecht, over de betaling van achterstallige soldij van de Gelderse troepen en het verhaal op Utrechtse goederen in Gelre., 26 Juli 1531; 899; 1 stuk
      - Acte van attestatie door hertog Karel van Gelre over het bijleggen van een twist tussen Dirk en Walraven van Haeften., 28 Juli 1531; 900; 1 stuk
      - Rapport van Anthonis Jans, van hetgeen hem wedervaren is voor het gerecht van Herwaarden vanwege de Gelderse jonkers; Authentiek gelijktijdig afschrift., 27 October 1533; 901; 1 stuk
      - Brief van Gerard van Assendelft ann de graaf van Hoochstraten betreffende het voornemen om te Arnhem onderhandelingen te openen tussen Enkhuizen met Monnikendam en Harderwijk over het nemen van schepen van burgers van laatstgenoemde stad door die van de eerstgenoemde., 3 Juli 1534; 902; 1 stuk
      - Rapport van Mr. Pieter van Sinte Pieters inzake zijn besprekingen te Arnhem van 10 Juli-29 Juli 1534. Met afschrift van zijn instructie., 903; 1 omslag
      - Rapport door Mr. Reinier Brunt, procureur-generaal van Holland, van zijn onderzoek te Enkhuizen omtrent het beschadigen van schepen van Harderwijk door burgers van Enkhuizen., 11 Juli 1533; 904; 1 stuk
        De datum moet zijn 11 Juli 1534
      - Brieven van Mr. Pieter van Sinte Pieters aan de graaf van Hoochstraten, tijdens de besprekingen te Arnhem., 22 en 27 Juli 1534; 905; 2 stukken
      - Rapport van Mr. Rutger van der Karck wegens zijn besprekingen te Rhenen op 20 Augustus gevoerd tengevolge op die van Mr. Pieter van Sinte Pieters te Arnhem; Met afschrift van zijn instructie., 20 Augustus 1534; 906; 1 omslag
      - Brief van stadhouder en raden in Utrecht aan de graaf van Hoochstraten over een brief van de hertog van Gelre betreffende de betaling van ruiterschulden van 1527 en 1528; Met als bijlagen genoemde brief en het request der ruiters., 26 Mei 1535; 907; 1 omslag
      - Brief van stadhouder en raden van Utrecht aan de landvoogdes over de door de Geldersen geuite dreigementen wegens het niet betalen van de in 1528 in Utrecht gelegerde ruiters en voetknechten; Gelijktijdig afschrift., 26 Mei 1535; 908; 1 stuk
      - Brieven van de procureur-generaal van Utrecht aan de graaf van Hoochstraten over het eigenmachtig optreden van de proost van St. Marie tot terugverkrijging van de in Gelre gearresteerde kapittelgoederen., 9 Juni 1535 en 20 Januari 1536; 909; 1 omslag
      - Raming der gelden, op te brengen door de Staten van Utrecht in voldoening van het tractaat in 1536 te Grave door de Keizer en de hertog van Gelre gesloten., z.j. (1536); 910; 1 stuk
      - Brief van de graaf van Meurs, Maarten van Rossum en Joost van Zwieten aan de graaf van Hoochstraten over de achterstallige ruitergelden., 12 Januari 1537; 911; 1 stuk
      - Brieven van Mr. Gerrit van Renoy en Mr. Pieter van Sinte Pieters aan de graaf van Hoochstraten over hun onderhandelingen betreffende de aflossing van de ruiterschulden., 10, 11, 13, 15, 16 en 20 Januari en 1 en 4 Februari 1537; 912; 1 omslag
      - Memorie van antwoord van de Staten van Utrecht op de verklaring der Geldersen, dat zij geen genoegen nemen met de betaling van 4000 gulden, houdende, dat men zich aan het tractaat van Grave wil houden; Gelijktijdig afschrift., 18 Januari 1537; 913; 1 stuk
      - Rapport met geleidebrief van Ant. Buser, scholaster te Utrecht, aan de graaf van Hoochstraten over zijn zending naar Nijmegen om te onderhandelen over de door de Geldersen in beslag genomen Utrechtse goederen., 3 Februari 1538; 914; 2 stukken
      - Brief van het Hof in Utrecht aan de stadhouder, graaf van Hoochstraten, over onderhandelingen te Nijmegen en te Huissen over terugverkrijging van door de Geldersen inbeslag genomen goederen; met als bijlage een notitie omtrent de Statenvergadering te Utrecht op 10 Juni 1538 over hetzelfde onderwerp., 11 Juni 1538; 915; 2 stukken
      - Rapport van Andreas de Vinea en Johan van Culemborg, gedeputeerden van de Staten van Utrecht naar Huissen., 12-14 Juni 1538; 916; 1 stuk
      - Brief van Karel van Gelre aan de Staten van Gelre te Nijmegen over een request van Walraven van Haeften betreffende zijn recht op de Middelweert., 13 Juni 1538; 917; 1 stuk
      - Rapport van de gedeputeerden van de Staten van Utrecht van de landdag te Huissen ter bespreking van de moeilijkheden met Gelre, voornamelijk betreffende de wegens oude schulden gearresteerde goederen., 28 Juni 1538; 918; 1 omslag
      - Brief van het Hof in Utrecht aan de graaf van Hoochstraten over eigenmachtig optreden van Jacob van Zuylen van Nijevelt te Nijmegen; Met bijlagen., 28 Juni 1538; 919; 1 omslag
      - Brief van het Hof in Utrecht aan de graaf van Hoochstraten over de eis, door de hertog van Kleef gesteld aan het kapittel van de Dom, om Jan de Raedt, priester te Arnhem, in het genot van zijn prebende te stellen en aan Mr. Lambert ten Duiven, kanunnik ten Dom, om zeker leen in het kerspel van Holten buiten Deventer van de hertog van Gelre in leen te verheffen; Met bijlage., 13 Augustus 1538; 920; 2 stukken
      - Brief van Maarten van Noorden, raad in het Hof te Utrecht, aan de graaf van Hoochstraten, o.a. over zeker voornemen van de Gelderse ruiters en voetknechten om hun achterstallige soldij machtig te worden., 26 April 1539; 921; 1 stuk
      - Kohier van personen in het Sticht Utrecht, die kunnen bijdragen in de omslag van 6 carolusguldens per hoofd tot lossing van de door de Geldersen gearresteerde goederen., Mei 1539; 922; 1 stuk
      - Requesten van de Staten van Utrecht om lossing van hun goederen in Gelderland., z.j. (Mei 1539?); 923; 1 omslag
      - Acte van insinuatie door Christiaan Bairs, procureur van de Keizer, aan het gerecht van ..... om geen uitspraak te doen in het geschil over twee marsen bij Deventer alvorens beslist is of deze onder de jurisdictie van de Keizer of van de hertog van Gelre behoren., z.j. (ca. 1540); 924; 1 stuk
  - Bemoeiingen van het Centraal Bestuur met Groningen en Drente.
    - Register, bevattende stukken betreffende de stad en Ommelanden van Groningen, Jever, Wedde en Oost-Friesland. Afschrift., 1490-1541; 925; 1 deel
      Dit deel bevat:
      fol. 1. Acte van provisie door Keizer Frederik tegen de stad Groningen wegens haar pogingen om de Friese Ommelanden te onderwerpen; 5 Juli 1493
      fol. 3. Acte van erkenning door Edzard en Hugo, graven van Oost-Friesland, van Albrecht van Saksen als gubernator van Friesland; 5 October 1490
      fol. 4. Acte van tractaat, waarop de stad Groningen aan de graven van Oost-Friesland overgegeven is; 25 April 1506
      fol. 5. Acte van tractaat, waarop de stad Groningen Karel van Gelre als beer aangenomen heeft; 18 Februari 1518
      fol. 7. Acte van bekrachtiging door Karel V van de artikelen, waarop de stad Groningen zich aan zijn stadhouder en aan hem als hertog van Brabant en graaf van Holland als erfheer overgegeven heeft; 15 Juni 1536
      fol. 8. Acte van huldiging door stad en Ommelanden van Groningen van Karel V als erfheer; 8 Juni 1536
      fol. 8vo. Acte van bekrachtiging door de stad Groningen en de Ommelanden van de artikelen, waarop zij zich aan de stadhouder des Keizers overgegeven hebben; 26 Juni 1536
      fol. 11. Acte van tractaat, waarop Appingedam aan de Keizer als erfheer overgegeven is; 6 September 1536
      fol. 12. Artikelen, waarop Johan van Wije het kasteel van Wedde aan de stadhouder van Friesland overgegeven heeft; z.d. (November 1536)
      fol. 13. Acte van tractaat, waarop Johan van Selbach Coevorden aan de gouverneur van Friesland overgegeven heeft; 11 November 1536
      fol. 15. Acte van ratificatie door Enno en Johan, graven van Oost-Friesland van het tractaat door hen met de landvoogdes der Nederlanden gesloten; z.j
      fol. 17. Staat van de taxen, die de Ommelanden van Groningen jaarlijks aan de hertog van Gelre opbrengen
      fol. 23. Legger van de grastaelen enz. tussen Eems en Lauwers; z.j
      fol. 27vo. Aete van belening door de abt van Corvey van Egge Addinge, hoofdeling van Westerwolde, met de heerlijkheid Westerwolde; 31 Juli 1474
      fol. 28. Aete van belening door de abt van Corvey van Haye Addinge, hoofdeling van Westerwolde, met de heerlijkheid Westerwolde; 13 September 1482
      fol. 29. Acte van belening door de abt van Corvey van Jorgen Addinge, hoofdeling van Westerwolde, met de heerlijkheid Westerwolde; 26 November 1506
      fol. 29vo. Acte van belening door de abt van Corvey van Haye Addinge, hoofdeling van Westerwolde, met de heerlijkheid Westerwolde; 7 April 1525
      fol. 30vo. Acte van overeenkomst tussen de stad Groningen en de raden enz. van de hertog van Gelre en de officiaal van de bisschop van Utrecht over de uitoefening van de geestelijke jurisdictie; 13 Mei 1530
      fol. 33. Notities betreffende de inrichting van bestuur en rechtspraak van Groningen met lijst van kloosters in stad en Ommelanden
      fol. 39. Acte van ratificatie door Anna en Marie, erfdochteren van Jever, van het tractaat tussen haar en de Keizer gesloten; 8 Mei 1532
      fol. 43. Acte van voorlopig vonnis in een geschil over een jaarmarkt tussen Groningen en Appingedam; 3 Augustus 1531
    - Acte van Keizer Wentzlar (Wencelaus) van Bohemen, houdende verklaring, dat Drente en Coevorden tot het Sticht Utrecht behoren; Afschrift z.j. (ca. 1500)., 24 Februari 1398; 926; 1 stuk
    - Brieven van Frederik van Baden, bisschop van Utrecht, aan de aartsbisschop van Trier en aan de Keizer over aanvallen door de stadhouder van Friesland en de graaf van Oostfriesland op Groningen; Afschriften z.j., 1 Augustus en 29 Juli 1506; 927; 1 omslag
    - Brief van Karel van Gelre aan Frederik van Baden, bisschop van Utrecht, naar aanleiding van een klacht over de bedreiging der inwoners van Drente door de maarschalk Willem van Oy(en)., 16 December 1514; 928; 1 stuk
    - Uitspraak door Bartholomeus de Petra Sancta, auditeur, door de paus aangewezen in een geschil tussen de bisschop van Utrecht en de graaf van Oost-Friesland, over het bezit van Groningen; Niet geheel compleet gelijktijdig afschrift., 16 Maart 1515; 929; 1 stuk
    - Acte van concordaat, gesloten tussen de officiaal van de bisschop van Munster en de hertog van Gelre, over de geestelijke rechtspraak in stad en Ommelanden van Groningen; Gelijktijdig afschrift., 13 Mei 1530; 930; 1 stuk
    - Acte van overeenkomst met de stad Groningen over het doortrekken van Keizerlijke troepen; Franse en Hollandse tekst., z.j. (ca. 1530); 931; 2 stukken
    - Memorie van de artikelen, waarop de stad Groningen zich aan George Schenck van Tautenburch, stadhouder van Friesland, heeft overgegeven; met eedsformulieren; Frans translaat., 8 Juni 1536; 932; 2 stukken
    - Acte van bekrachtiging door vertegenwoordigers van de stad Groningen en de Ommelanden van de artikelen, waarop zij zich aan de stad houder des Keizers overgeven; Authentiek afschrift., 26 Juni 1536; 933; 2 stukken
    - Acte van tractaat, waarop Appingedam aan de stadhouder van Friesland voor de Keizer als erfheer overgegeven is. Afschrift met Frans translaat., 6 September 1536; 934; 2 stukken
    - Memorie van de artikelen, waarop Johan van Wijhe het kasteel te Wedde aan de stadhouder van Friesland overgegeven heeft; Frans translaat., 22 September 1536; 935; 1 stuk
    - Acte van tractaat, waarop Johan van Selbach de stad Coevorden aan de stadhouder van Friesland voor de Keizer overgegeven heeft; Gelijktijdig afschrift met Frans translaat., November 1536; 936; 2 stukken
  - Bemoeiingen van het Centraal Bestuur met de inhuldiging van Philips II in Utrecht, Friesland, Groningen en Drente.
    - Acte van volmacht door Karel V op de landvoogdes, Maria van Hongarije, om Philips II als heer der Nederlanden door de Staten te doen huldigen., 16 September 1549; 937; 1 charter
    - Verbaal van het verhandelde tussen de stadhouder en zijn raden en de Staten van Friesland, omtrent de propositie van de stadhouder Johan de Ligne, graaf van Aremberg, inzake de huldiging van Philips II als toekomstig erfheer van Friesland., 7-12 October 1549; 938; 1 stuk
    - "Acte van consent door de Staten van Utrecht op de inhuldiging van Philips II als heer der Nederlanden en de pragmatieke sanctie., 8 October 1549; 939; 1 charter
    - Brief van de landvoogdes aan de tresorier Mr. Vincent Cornelisz., als charterbewaarder van Holland en de Rekenkamer van Holland, houdende opdracht, om de tekst te zenden van de eed, door de Staten van Friesland, Groningen, Drente, Wedde en Westwoldingerland aan de Keizer als heer afgelegd; Gelijktijdig afschrift., 13 October 1549; 940; 1 stuk
    - Notitie van door de landvoogdes verzochte afschriften van de eden door de Staten van Friesland, Groningen, Drente, Wedde en Westwoldingerland afgelegd., 13 October 1549; 941; 1 stuk
    - Volmacht door de stadhouder van Friesland op Sicko van Dekama, raad in het Hof van Friesland, om in de plaats van de stadhouder in de grietenijen van Westergo de huldigingseed voor Philips II te ontvangen; Authentiek afschrift., 31 October 1549; 942; 1 stuk
    - Formulier van de eed, zoals de Staten van Friesland wensen, dat door de stadhouder namens Philips II afgelegd zal worden; Gelijktijdig authentiek afschrift., z.j. (October 1549); 943; 1 stuk
    - Acten van huldiging van Friese steden en grietenijen voor Philips II als landsheer., 1550; 944, 944.1 - 944.7; 7 charters en 21 stukken
      - Stukken, 944
      - Huldiging door de grietenij van Opsterland, 1550 juni 4, 944.1
      - Huldiging door de grietenij van Achkarspelen, 1550 juni 6, 944.2
      - Huldiging door de grietenij van Hastervijffgha (Haskerland_, 1550 juni 6, 944.3
      - Huldiging door de stad Sneek, 1550 juni 7, 944.4
      - Huldiging door de stad Sloten, 1550 juni 11, 944.5
      - Huldiging door de grietenij van Leempstervijffgae (Lemsterland), 1550 juni 11, 944.6
      - Huldiging door de stad Hindelopen, 1550 juni 14, 944.7
    - Acte van eed, door de stadhouder, de graaf van Aremberg, in naam van Philips II als erfheer van de Nederlanden gedaan aan de stad Groningen en de Ommelanden; Authentiek gelijktijdig afschrift., 10 Januari 1550; 945; 1 stuk
    - Acte van eed door Johan de Ligne als stadhouder van Friesland namens Philips II als nieuwe heer aan de Staten van Friesland gedaan., 18 Januari 1550; 946; 1 charter
    - Acte van de Staten van Friesland ter approbatie van het verdrag van Augsburg, gesloten tussen de Keizer en de keurvorsten en stenden, betreffende de Bourgondische kreits., 21 Januari 1550; 947; 1 stuk
    - Memorie van de voorwaarden, waarop de stad Groningen en de Ommelanden aartshertog Philips (II?) als hun erfheer zullen huldigen., z.j. (Januari 1550 ?); 948; 1 stuk
    - Acte van eed door de stadhouder, de graaf van Aremberg, in naam van Philips II als erfheer van de Nederlanden gedaan aan het landschap Drenthe; Authentiek gelijktijdig afschrift., 4 Februari 1550; 949; 1 stuk
    - Acte van overeenkomst tussen de graaf van Aremberg als stadhouder van Friesland, Overijsel en Groningen en Hendrik van Munster, als heer van Ruinen, omtrent het afleggen van de huldigingseed voor deze heerlijkheid als leenman van Overijsel., 8 Februari 1550; 950; 1 stuk
  - Bemoeiingen van het Centraal Bestuur met Oost-Friesland.
    - Algemeen.
      - Acte van opdracht door Widzel Ockenzoon en Volmaer Allenzoon, hoofdelingen aan gene zijde van de Eems, aan hertog Albrecht van Beieren van al hun goederen tussen Eems en Jade, welke goederen zij tegelijkertijd in erfleen terug ontvangen; 16e-eeuws afschrift., 11 September 1398; 951; 1 stuk
      - Memorie van punten namens de gravin van Oost-Friesland aan de regentes der Nederlanden voor te leggen over de Oost-Friese opvolgingskwestie., z.j. (na 1530); 952; 1 stuk
      - Rapport van Jehan van Hinckart, heer van Ohain, en Philips van Uytwijck van hun zending naar Oost-Friesland over het teruggeven van schepen en geschut; met bijlagen., 1533 en 1534; 953; 1 omslag
      - Brief van de landvoogdes aan de stadhouder van Friesland betreffende de aanbieding tot een verbond door de graaf van Oldenburg, de geschillen tussen de erfdochters van Jever en de graaf van Oost-Friesland en de bedreiging der Oostelijke gewesten vanuit Munster; Minuut., 29 Augustus 1535; 954; 1 stuk
      - Stukken, gediend hebbende in de onderhandelingen van de gedeputeerden van de graven van Oost-Friesland met de landvoogdes over een tractaat., 1536; 955; 1 omslag
      - Acte van overeenkomst, gesloten tussen de landvoogdes namens de Keizer en gedeputeerden van de graven van Oost-Friesland., 16 October 1536; 956; 1 stuk
      - Acte van ratificatie door de graven van Oost-Friesland van de overeenkomst, door hun gedeputeerden met de landvoogdes te Brussel gesloten; Met gelijktijdig afschrift., 16 October 1536; 957; 1 charter en 1 stuk
      - Brief van Hendrik de Jongere, hertog van Brunswijk-Lüneburg, aan Karel V inzake Oost-Friesland., 11 Juni 1537; 958; 1 stuk
      - Acte van Karel V, waarbij aan Philip van Eberstain en Christoffel Vriesperg gelast wordt hun actie in Oost-Friesland op Ezens, Lingen enz. wegens achterstallige soldijen te staken., 21 Juni 1547; 959; 1 stuk
      - Acte van non-prejudicie, door Karel V verleend aan de graven van Oost-Friesland., 30 Juni 1548; 960; 1 charter
    - Jever.
      - Acte van volmacht door Anna en Maria, erfdochters van Jever, op Boynck van Oldersum tot het verheffen in leen van de heerlijkheid Jever., 25 Maart 1532; 961; 1 stuk
      - Acte, waarbij de erfdochters van Jever Karel V, hertog van Brabant, als hun leenheer erkennen., 8 Mei 1532; 962; 1 charter
      - Acte van confirmatie der overgifte door Anna en Maria, erfdochters van Jever, van de stad en heerlijkheid Jever aan Karel V; Gelijktijdig afschrift., 8 Mei 1532; 963; 1 stuk
      - Rapport van Gerard Mulert over de voorwaarden, waarop de graaf van Oost-Friesland het beleg voor Jever wil staken., 18 December 1532; 964; 1 stuk
      - Brief van George Schenck van Tautenburch, stadhouder van Friesland en Overijsel, aan de landvoogdes over de geschillen tussen de graaf van Oost-Friesland en de erfdochters van Jever., 18 December 1532; 965; 1 stuk
      - Formulieren van de eden, afgelegd door de erfdochters van Jever en de Staten van hare landen, als onderdanen van Karel V als hertog van Brabant en graaf van Holland., 10 April 1533 en z.j.; 966; 2 stukken
      - Acte van een vonnis van de Grote Raad te Mechelen ten voordele van de erfdochters van Jever in hun geschil met de graven van Oost-Friesland; Afschrift., 26 Januari 1534; 967; 1 stuk
      - Brief van Jan Mulert als sequester van het slot Jever aan (Mr. Vincent Cornelisz. ?) om betaling van de achterstallige soldij voor de voetknechten., 10 Februari 1534; 968; 1 stuk
      - Acte van belofte van Anna en Maria, erfdochters van Jever, dat zij de acte van overdracht der heerlijkheid Jever zullen vernieuwen; Gelijktijdig afschrift., 16 Februari 1534; 969; 1 stuk
      - Memorie van de artikelen, overeengekomen tussen de landvoogdes en de erfdochters van Jever, waarop laatstgenoemden weer in het bezit van hun heerlijkheid gesteld zullen worden; Gelijktijdig afschrift., 16 Februari 1534; 970; 1 stuk
      - Staat van de afrekening van Mr. Gerrit van Loo, ontvanger van Friesland, en Anthonie le Brun, tresorier des guerres, met Johan Mulert, wegens zijn uitgaven voor het bewaren van het kasteel Jever tot 28 Februari 1534., 971; 1 stuk
      - Mandaat van Karel V aan de graaf van Oost-Friesland met verbod om iets tegen Anna en Maria van Jever te ondernemen., 17 April 1535; 972; 1 stuk
      - Brief van de gravin van Oost-Friesland aan de landvoogdes over het geschil tussen de graaf van Oost-Friesland en de erfdochters van Jever; Translaat in het Frans., 4 juli 1535; 973; 1 stuk
      - Brief van Anna en Maria, erfdochters van Jever, aan de landvoogdes over de geschillen met de graaf van Oost-Friesland., 6 Juli 1535; 974; 1 stuk
      - Brief van de stadhouder van Friesland en Overijsel aan de landvoogdes over de geschillen tussen de erfdochters van Jever., 12 juli 1535; 975; 1 stuk
      - Brief van de landvoogdes aan de erfdochters van Jever over de dagvaart te Leeuwarden, ter bijlegging van de hangende geschillen; Minuut., 29 Augustus 1535; 976; 1 stuk
      - Brief van de landvoogdes aan de graven van Oost-Friesland over het zenden van gedeputeerden ter dagvaart te Leeuwarden; Minuut., 29 Augustus 1535; 977; 1 stuk
      - Memorie van bezwaren, kenbaar te maken door Martin Nijkamer namens de graven van Oost-Friesland tegen de samenkomst op 18 September 1535 te Leeuwarden; Met Frans translaat., z.j.; 978; 2 stukken
      - Memorie van de argumenten door Thido tho Knipenz, heer van Kniphausen, als gemachtigde van de graven van Oost-Friesland aangevoerd tegen Boynte van Oldersum als gemachtigde van de erfdochters van Jever; Authentiek afschrift., 1535; 979; 1 stuk
      - Artikelen van antwoord door de graven van Oost-Friesland overgegeven op de artikelen van de Keizerlijke gedeputeerde Antonis van Metz; Afschrift., 1535; 980; 1 stuk
      - Memorie van de repliek van de erfdochters van Jever op het antwoord van de graven van Oost-Friesland., 1535; 981; 1 stuk
      - Aantekeningen voor een instructie van gedeputeerden naar Oost-Friesland in verband met het voorstel van de graven., 1535; 982; 1 stuk
      - Request van Anna, gravin-weduwe van Oost-Friesland, aan de Keizer om de nakoming af te dwingen van het tractaat tussen haar man Enno met Maria, vrouwe van Jever, over de opvolging aldaar. Met extracten uit overeenkomsten van 17 October 1536 en 26 Juni 1540. Gelijktijdige afschriften., 1536, 1540; 983; 1 omslag
      - Acte van octrooi, door Karel V verleend aan Maria, vrouwe van Jever, om hypotheek te nemen op haar heerlijkheid ter betaling van schulden., 1 Maart 1541; 984; 1 charter